【裁判字號】    97,交簡上,292
【裁判日期】    980305
【裁判案由】    公共危險
【裁判全文】
臺灣板橋地方法院刑事判決           97年度交簡上字第292號
上  訴  人  甲○○
即  被  告
                    之1
上列被告因公共危險案件，不服本院97年度交簡字第5347號中華
民國97年10月20日第一審簡易判決（聲請簡易判決處刑案號：臺
灣板橋地方法院檢察署97年度偵字第25082 號），提起上訴，本
院判決如下：
    主      文
上訴駁回。
    事實及理由
一、本案經本院審理結果，認第一審以上訴人即被告甲○○所為
    係犯刑法第185 條之3 之服用酒類不能安全駕駛動力交通工
    具而駕駛罪，判處罰金新臺幣（下同）8 萬元，並諭知以1,
    000 元折算1 日之易服勞役折算標準，其認事用法均無違誤
    ，量刑亦屬適當，應予維持。並引用原審刑事簡易判決書內
    事實、證據及理由之記載如附件。
二、被告提起本件上訴意旨略以：伊不否認當日曾經飲酒，其後
    測試確認呼氣中之酒精濃度亦如附件事實所載，惟伊當時僅
    有開門上車之動作，員警湯富銓、張彥智在其未有任何駕駛
    行為之情形下，即衝上前來表示伊酒醉駕車，況伊之車當時
    係停在臺北縣土城市○○路○ 段228 號前，並非原審認定之
    同路段202 號，自無可能駕車由202 號駛往228 號云云。然
    查，被告於偵查之初，即一再陳稱當日停車地點為金城路2
    段228 號，並表示這是因為伊朋友叫伊將車停在他家附近，
    所以在喝酒之前，伊便將車駛去228 號前停放，然迄至本院
    審理終結之時，被告均未曾攜同其友人到庭以證其清白，況
    被告既不否認當日凌晨其係在土城市○○路183 巷6 號之我
    歌音樂坊與他人飲酒，然其被查獲之時點已為該日白天之9
    時45分許，是被告縱於最初飲酒之時，確曾將車停放別處，
    仍難遽為推論其酒後至被查獲前，未有任何移動車輛之行為
    ，從而，被告欲聲請傳喚相關證人證明該車原先停放地點，
    亦難認與本案事實之釐清有何關連，自無調查必要。
三、被告另質疑證人湯富銓、張彥智證詞之可信性，惟證人等既
    身為員警，對不法行為之取締偵查本為其勤務內容之一，其
    等就本案被告確有駕車行為，及查獲時因發覺被告身上存有
    酒味，故對其施以呼氣酒精測試，測得前開結果等相關證述
    於內容上又未見與常理間有何違背之處，況證人等與被告間
    原無身分利害業務關係，亦未查知其等彼此間是否確有嫌隙
    存於其中，證人等自無甘冒偽證罪刑責風險而設詞構陷被告
    之任何動機，苟被告當時真無駕車行為，證人湯富銓、張彥
    智所言均與事實有悖，又應如何對證人等竟敢當被告之面，
    逕為不實事項之登載，無視自身遭刑事訴究之可能，只為捏
    造被告酒醉駕車此情提出合理解釋，被告稱證人等或係為求
    業績始有此反應，惟承上分析可知，因此可能換得背負刑事
    責任之代價風險，證人等豈能不明，被告對證人等之前開質
    疑，不合常理之處已甚灼然。準此，本案既查無任何足資證
    明證人湯富銓、張彥智有何違法杜撰被告不法之相關證據甚
    或些微跡象，足認其證述應非子虛，自可採信。至被告雖聲
    請調取證人湯富銓、張彥智之出勤紀錄表，然被告既不否認
    當日對其攔查者即為湯富銓、張彥智兩人無誤，其所謂得藉
    此確認當日若有他人報案，表上即應存有紀錄，核亦與其所
    涉犯行之確認無關，此等聲請應無必要，併予駁回。
四、從而，原審判決認事用法及量刑既均無違誤瑕疵可指，被告
    仍執前詞提起本件上訴，要無理由，應予駁回。
據上論斷，應依刑事訴訟法第455 條之1 第1 項、第3 項、第36
8 條、第373條，判決如主文。
本案經檢察官蘇振文到庭執行職務。
中    華    民    國    98    年    3     月    5     日
                  刑事第五庭審判長  法  官  胡堅勤
                                    法  官  林家賢
                                    法  官  盧軍傑
上列正本證明與原本無異。
不得上訴。
                                    書記官  周玉茹
中    華    民    國    98    年    3     月    5     日
附件：


司法院資訊處製作；財團法人民間司法改革基金會備份。
